【裁判字號】    97,訴,1138
【裁判日期】    971231
【裁判案由】    違反毒品危害防制條例
【裁判全文】
臺灣新竹地方法院刑事判決              97年度訴字第1138號
公  訴  人  臺灣新竹地方法院檢察署檢察官
被      告  甲○○
上列被告因違反毒品危害防制條例案件，經檢察官提起公訴（97
年度毒偵字第1755號），經本院合議庭裁定依簡式審判程序判決
如下：
    主  文
甲○○施用第一級毒品，累犯，處有期徒刑玖月。扣案之第一級
毒品海洛因壹包（餘重零點零零貳捌公克）沒收銷燬之。扣案之
白色皮包壹個沒收之。又施用第二級毒品，累犯，處有期徒刑陸
月。扣案之安非他命分裝袋貳包及白色皮包壹個均沒收之。應執
行有期徒刑壹年貳月。扣案之第一級毒品海洛因壹包（餘重零點
零零貳捌公克）沒收銷燬之。扣案之安非他命分袋貳包及白色皮
包壹個均沒收之。
    事  實
一、甲○○前曾因犯竊盜罪、過失傷害罪及違反毒品危害防制條
    例案件，經法院分別判處有期徒刑9 月、3 月、8 月、5 月
    及6 月確定，嗣經本院於民國96年8 月17日以96年度聲減字
    第944 號裁定減為有期徒刑1 月又15日、4 月、2 月又15日
    及3 月，應執行有期徒刑11月又15日確定，並於97年1 月19
    日縮刑期滿執行完畢。
二、甲○○前曾於88年間因施用毒品案件，經臺灣新竹地方法院
    檢察署檢察官聲請，而經本院於88年2 月23日以88年度毒聲
    字第316 號裁定送勒戒處所觀察、勒戒，旋因觀察、勒戒結
    果，因認無繼續施用毒品傾向，於88年3 月16日執行完畢出
    所，並經臺灣新竹地方法院檢察署檢察官於88年3 月16日以
    88年度偵字第1855號為不起訴處分確定。又於89年間因施用
    毒品案件，經臺灣新竹地方法院檢察署檢察官聲請，而經本
    院於89年3 月24日以89年度毒聲字第794 號裁定送勒戒處所
    觀察、勒戒，旋因觀察、勒戒後，因認有繼續施用毒品傾向
    ，經臺灣新竹地方法院檢察署檢察官聲請，而經本院於89年
    6 月30日以89年度毒聲字第1627號裁定令入戒治處所施以強
    制戒治。嗣因執行屆滿3 月，成效良好，經臺灣新竹地方法
    院檢察署檢察官聲請，而經本院於89年12月18日以89年度毒
    聲字第2930號裁定停止戒治，所餘戒治期間付保護管束，並
    於90年2 月1 日出所。嗣因保護管束期間於90年6 月17日屆
    滿，未經撤銷保護管束，而視為強制戒治期滿。至其此部分
    施用毒品犯行，並經臺灣新竹地方法院檢察署檢察官起訴，
    而經本院於89年8 月31日以89年度易字第1039號判處有期徒
    刑3 月，於89年9 月18日確定。其又於91年間因施用毒品案
    件，經臺灣桃園地方法院檢察署檢察官聲請，而經臺灣桃園
    地方法院於91年5 月31日以91年度毒聲字第1549號裁定令入
    戒治處所施以強制戒治。嗣因執行屆滿3 月，成效良好，經
    臺灣桃園地方法院檢察署檢察官聲請，而經臺灣桃園地方法
    院於92年2 月13日以92年度毒聲字第407 號裁定停止戒治，
    所餘戒治期間付保護管束，並於92年4 月8 日出所。嗣因保
    護管束期間於92年6 月18日屆滿，未經撤銷保護管束，而視
    為強制戒治期滿。至其此部分施用毒品犯行，並經臺灣桃園
    地方法院檢察署檢察官起訴，而經臺灣桃園地方法院於91年
    8 月28日以91年度易字第1383號判處有期徒刑5 月，於91年
    6 月19日確定。其又於92年間因施用毒品案件，經國防部北
    部地方軍事法院桃園分院於92年11月25日以92年度桃審字第
    208 號判處有期徒刑8 月，於92年12月8 日確定。其又於95
    年間因施用毒品案件，經臺灣新竹地方法院檢察署檢察官起
    訴，而經本院於96年2 月26日以96年度訴字第75號分別判處
    有期徒刑8 月、5 月及6 月，應執行有期徒刑1 年4 月，於
    96年3月22日確定。
三、惟甲○○猶不知悔改，復於前開強制戒治處分執行完畢及前
    揭違反毒品危害防制條例案件後，基於施用第一級毒品海洛
    因之犯意，於97年8 月28日22時許，在新竹縣竹北市之「樂
    多遊藝場」內，以將海洛因摻入香菸內施用之方式，施用第
    一級毒品海洛因。又另行起意，並基於施用第二級毒品安非
    他命之犯意，於97年8 月28日22時許，在位於上址之「樂多
    遊藝場」內，以將安非他命置於玻璃球內，再以火燒烤，吸
    其煙霧之方式，施用第二級毒品安非他命。嗣於97年8 月29
    日22時許，為警持本院所核發之搜索票至位於新竹縣竹北市
    ○○街31號之楊嘉民住處執行搜索時，甲○○亦在場，為警
    扣得其所有之第一級毒品海洛因1 包（毛重0.2 公克）、安
    非他命分裝袋2 包及裝置上揭物品之白色皮包1 個等物，而
    為警帶回警局，並經警將其所親採封緘之尿液送驗結果呈嗎
    啡陽性反應及安非他命陽性反應，因而循線查悉上情。
四、案經行政院海岸巡防署海洋海洋巡防總局第十二（新竹）海
    巡隊及新竹市警察局第一分局均報請臺灣新竹地方法院檢察
    署檢察官偵查起訴。
    理  由
一、本件被告甲○○所犯為毒品危害防制條例第10條第1 項之施
    用第一級毒品罪，非死刑、無期徒刑、最輕本刑為三年以上
    有期徒刑之罪，或高等法院管轄第一審之案件，被告於本院
    準備程序進行中，就被訴事實為有罪之陳述，經本院合議庭
    認合於新修正刑事訴訟法第273 條之1 第1 項之規定，裁定
    進行簡式審判程序，合先敘明。
二、訊據被告甲○○對於上揭時地以如事實欄所示方法施用第一
    級毒品海洛因及第二級毒品安非他命等情坦承不諱，並有搜
    索經過及結果陳報書1 份、本院97年度聲搜字第513 號搜索
    票1 份、海洋巡防總局第十二（新竹）海巡對搜索扣押筆錄
    1 份、夜間同意搜索同意書1 份、扣押物品目錄表1 份、照
    片24幀等在卷足稽，此外，復有第一級毒品海洛因1 包、安
    非他命分裝袋2 包及裝置上揭物品之白色皮包1 個扣案足資
    佐證。而扣案之海洛因經送鑑定結果，白色粉末1 袋，實稱
    毛重0.2360公克（含1 袋），淨重0.0060公克，取樣0.0032
    公克，餘重0.0028公克，檢出Heroin成分等情，亦有交通部
    民用航空局航空醫務中心97年9 月17日航藥鑑字第0974739
    號毒品鑑定書1 份附卷足憑。又經警將被告親採封緘之尿液
    送驗結果，確呈嗎啡陽性反應及安非他命陽性反應等情，有
    新竹市警察局辦理煙毒、麻醉藥品案尿液送驗受檢人真實姓
    名代號對照表及臺灣尖端先進生技醫藥股份有限公司於97年
    9 月17日所出具之濫用藥物檢驗報告各1 份附卷足憑，足見
    被告所為前開自白，確與事實相符而堪採信。
三、再者，被告前曾於88年間因施用毒品案件，經臺灣新竹地方
    法院檢察署檢察官聲請，而經本院於88年2 月23日以88年度
    毒聲字第316 號裁定送勒戒處所觀察、勒戒，旋因觀察、勒
    戒結果，因認無繼續施用毒品傾向，於88年3 月16日執行完
    畢出所，並經臺灣新竹地方法院檢察署檢察官於88年3 月16
    日以88年度偵字第1855號為不起訴處分確定。又於89年間因
    施用毒品案件，經臺灣新竹地方法院檢察署檢察官聲請，而
    經本院於89年3 月24日以89年度毒聲字第794 號裁定送勒戒
    處所觀察、勒戒，旋因觀察、勒戒後，因認有繼續施用毒品
    傾向，經臺灣新竹地方法院檢察署檢察官聲請，而經本院於
    89年6 月30日以89年度毒聲字第1627號裁定令入戒治處所施
    以強制戒治。嗣因執行屆滿3 月，成效良好，經臺灣新竹地
    方法院檢察署檢察官聲請，而經本院於89年12月18日以89年
    度毒聲字第2930號裁定停止戒治，所餘戒治期間付保護管束
    ，並於90年2 月1 日出所。嗣因保護管束期間於90年6 月17
    日屆滿，未經撤銷保護管束，而視為強制戒治期滿。至其此
    部分施用毒品犯行，並經臺灣新竹地方法院檢察署檢察官起
    訴，而經本院於89年8 月31日以89年度易字第1039號判處有
    期徒刑3 月，於89年9 月18日確定。其又於91年間因施用毒
    品案件，經臺灣桃園地方法院檢察署檢察官聲請，而經臺灣
    桃園地方法院於91年5 月31日以91年度毒聲字第1549號裁定
    令入戒治處所施以強制戒治。嗣因執行屆滿3 月，成效良好
    ，經臺灣桃園地方法院檢察署檢察官聲請，而經臺灣桃園地
    方法院於92年2 月13日以92年度毒聲字第407 號裁定停止戒
    治，所餘戒治期間付保護管束，並於92年4 月8 日出所。嗣
    因保護管束期間於92年6 月18日屆滿，未經撤銷保護管束，
    而視為強制戒治期滿。至其此部分施用毒品犯行，並經臺灣
    桃園地方法院檢察署檢察官起訴，而經臺灣桃園地方法院於
    91年8 月28日以91年度易字第1383號判處有期徒刑5 月，於
    91年6 月19日確定。其又於92年間因施用毒品案件，經國防
    部北部地方軍事法院桃園分院於92年11月25日以92年度桃審
    字第208 號判處有期徒刑8 月，於92年12月8 日確定。其又
    於95 年 間因施用毒品案件，經臺灣新竹地方法院檢察署檢
    察官起訴，而經本院於96年2 月26日以96年度訴字第75號分
    別判處有期徒刑8 月、5 月及6 月，應執行有期徒刑1 年4
    月，於96年3 月22日確定等情，亦有臺灣新竹地方法院檢察
    署刑案資料查註紀錄表、被告提示簡表、全國施用毒品案件
    紀錄表、受觀察勒戒人毒品及前科紀錄簡列表、矯正簡表及
    臺灣高等法院被告前案紀錄表各1 份在卷足憑。綜上，本案
    事證已臻明確，被告於前案強制戒治處分執行完畢及違反毒
    品危害防制條例案件後再犯施用第一級毒品海洛因及施用第
    二級毒品安非他命之犯行洵堪認定，應予依法論科。
三、按海洛因及安非他命分別屬毒品危害防制條例第2 條第2 項
    第1 款所列之第一級毒品及同條項第2 款所列之第二級毒品
    。核被告甲○○所為，係犯毒品危害防制條例第10條第1 項
    之施用第一級毒品罪及同條第2 項之施用第二級毒品罪。至
    其持有第一級毒品海洛因及安非他命後，均進而施用，其持
    有第一級毒品及第二級毒品之低度行為，應分別為施用第一
    級毒品及施用第二級毒品之高度行為所吸收，爰不另論其持
    有第一級毒品及持有第二級毒品罪。被告所犯上揭施用第一
    級毒品罪及施用第二級毒品罪，犯意個別，行為互殊，應予
    分論併罰。又被告前曾因犯竊盜罪、過失傷害罪及違反毒品
    危害防制條例案件，經法院分別判處有期徒刑9 月、3 月、
    8 月、5 月及6 月確定，嗣經本院於民國96年8 月17日以96
    年度聲減字第944 號裁定減為有期徒刑1 月又15日、4 月、
    2 月又15日及3 月，應執行有期徒刑11月又15日確定，並於
    97年1 月19 日 縮刑期滿執行完畢等情，有臺灣新竹地方法
    院檢察署刑案資料查註紀錄表及臺灣高等法院被告前案紀錄
    表各1 份在卷足按，其於5 年以內再犯本件有期徒刑以上之
    罪，為累犯，應依刑法第47條第1項 規定加重其刑。爰審酌
    被告曾因施用毒品而觀察、勒戒、強制戒治以及判刑在案，
    猶不知悔悟，卻再犯本案犯行，顯然自制力薄弱，本案施用
    毒品種類、犯罪手段、情節、所生危害，及被告所為係戕害
    自身身心健康，犯後尚能坦承犯行，態度良好等一切情狀，
    量處如主文所示之刑，及定其應執行刑，以資懲儆。又扣案
    之第一級毒品海洛因1 包（餘重0.0028公克），為毒品危害
    防制條例第2 條第2 項第1 款所規定之第一級毒品，已如前
    述，是以為違禁物，不問屬於被告與否，爰依毒品危害防制
    條例第18條第1 項前段之規定，宣告沒收銷燬之。又扣案之
    安非他命分裝袋2 包，為被告所有且係供其為施用第二級毒
    品安非他命犯行時所用之物；又白色皮包1 個，亦為被告所
    有且係供其裝置前述第一級毒品海洛因及安非他命分裝袋所
    用之物等情，業據被告供述在卷，爰應依刑法第38條第1 項
    第2 款之規定宣告沒收之。
據上論斷，應依刑事訴訟法第273 條之1 第1 項、第299 條第1
項前段，毒品危害防制條例第10條第1 項、第2 項、第18條第1
項前段，刑法第11條前段、第47條第1 項、第38條第1 項第2 款
、第51條第5 款，判決如主文。
本案經檢察官張嘉宏到庭執行職務。
中    華    民    國    97    年    12    月    31    日
                  刑事第一庭    法  官   楊惠芬
以上正本證明與原本無異。
如不服本判決應於收受本判決後10日內向本院提出上訴書狀，上
訴書狀應敘述具體理由。上訴書狀未敘述上訴理由者，應於上訴
期間屆滿後20日內補提理由書狀於本院 (均須按他造當事人之人
數附繕本 )「切勿逕送上級法院」。
中    華    民    國    97    年    12    月    31    日
                                書記官   張懿中
附錄本案論罪科刑法條全文：
毒品危害防制條例第10條：
施用第一級毒品者，處六月以上五年以下有期徒刑。
施用第二級毒品，處三年以下有期徒刑。


司法院資訊處製作；財團法人民間司法改革基金會備份。
